# BRANDON ARÉVALO

### DISEÑADOR INDUSTRIAL Y DE PRODUCTOS





Dirección:

Colonia Bolaños, San Martin, San Salvador



Teléfono:

(503) 7035 - 9455



Mail:

vaab.vs@gmail.com



Linkedin:

https://www.linkedin.com/in/brand on-arevalo-valle-242989277/

## SOFTWARE

Adobe Ilustrador	 70%
Adobe Photoshop	 50%
Adobe Lightroom	50%
Fusion 360	85%
Inventor	50%
RDWorks	 70%
CuraMaker	 70%
Arduino UI	40%
Keyshot	60%

## **EDUCACIÓN**

# UNIVERSIDAD DON BOSCO

Lic. En Diseño Industrial y de Productos.

#### CENTRO ESCOLAR SAN MARTÍN

Bachillerato General 2017 - 2018

## PERFIL

Estudiante en formación de la carrera Licenciatura de Diseño Industrial y de Productos, proactivo, con interés por el aprendizaje y enseñanza, capaz de desarrollar trabajos colaborativos, con experiencia en la fabricación material didáctico, dominio del diseño en CAD, con buen desempeño en proyectos comunitarios y cuento con conocimientos en la fabricación con software CNC con especialización en impresoras 3D, CNC laser y CNC router.

## **EXPERIENCIA**

#### **VOLUNTARIADO GLASSWING - FABLAB**

Elaboración de materiales didácticos, facilitador, implementación de talleres sobre tecnologías CNC, desarrollo de piezas en formato CAD y vectorial.

Junio del 2023 - Actualidad

#### DISEÑO DE STAND - CDMYPE - DEI

Programa de pasantías del Departamento de Innovación y Emprendimiento de la Universidad Don Bosco - Desarrollo de propuesta de un stand funcional personalizado para un emprendimiento de repostería.

Abril del 2024 - Junio 2024

#### FOTOGRAFO FREELANCER

Fotógrafo de eventos varios.

2022 - 2023

# PROGRAMA MOVILIZADORES UNIVERSIDAD DON BOSCO-BANCO AGRICOLA

Diseño Estratégico para la propuesta de mejoras en beneficio del programa de clientes SALEX del Banco Agrícola.

Julio del 2022 - Noviembre del 2022